【裁判字號】    89,易,1634
【裁判日期】    890830
【裁判案由】    竊盜
【裁判全文】
臺灣高雄地方法院刑事判決                        八十九年度易字第一六三四號
    公訴人  臺灣高雄地方法院檢察署檢察官
    被  告  甲○○
右列被告因竊盜案件，經檢察官聲請簡易判決處刑（八十九年度偵字第三五五八號）
，茲因其不宜以簡易判決處刑，而由本院高雄簡易庭移送前來，暨併案審理（八十九
年度偵字第六一八０號、八十九年度偵字第七八０八號），本院判決如左：
    主  文
甲○○連續竊盜，累犯，處有期徒刑肆月。
    事  實
一、甲○○因自小家境困苦，母親早逝，生活在父親嚴格限制其零用錢之情況下，養
    成其重節儉、捨不得之心理，從小即陸續偷竊同學、商店之物品，竊取之東西並
    非立即用得著，心裏見到東西，便忍不住產生佔有慾及省下一筆錢之想法，事後
    又極度後悔、害怕，罹患有強迫性行為障礙（偷竊癖），其對外界事務之理念及
    判斷作用均較常人為低，為精神耗弱之人。又其曾多次犯竊盜罪，分別經法院判
  處罰金或有期徒刑，民國八十六年間復因竊盜罪，經臺灣高等法院高雄分院以八
    十六年度上易字第三一四四號判決，判處有期徒刑六月確定，於八十七年八月二
    十日執行完畢，詎其仍不知悔改，復基於意圖為自已不法所有之概括犯意，連續
    於附表所示之時間、地點，以附表所示之方式，竊得如附表所示被害人之財物。
    嗣於八十九年二月四日十九時四十分許、八十九年三月十一日十四時三十分許，
    及八十九年四月四日二十二時五十分許，為警分別查獲。
二、案經高雄市政府警察局三民第一分局移送臺灣高雄地方法院檢察署檢察官偵查起
    訴，暨高雄市政府警察局鹽埕分局移送臺灣高雄地方法院檢察署檢察官併案審理
    。
    理  由
一、訊據被告甲○○對右揭犯罪事實坦承不諱，除核與被害人建明汽車客運股份有限
    公司職員丁○○及丙○○、乙○○三人所述情節，互核大致相符外，並有贓物認
    領收據三紙在卷可稽，事證明確，被告犯行洵堪認定。
二、核被告所為，係犯刑法第三百二十條第一項之竊盜罪。其先後三次竊盜犯行，時
    間緊接，構成要件相同，顯係基於概括犯意反覆為之，應依連續犯之論以一罪。
    又其曾多次犯竊盜罪，並於八十六年間經臺灣高等法院高雄分院判處有期徒刑六
    月確定，於八十七年八月二十日執行完畢，有臺灣高等法院被告全國前案紀錄表
    附卷可佐，其於五年內再犯本件有期徒刑以上之罪，為累犯，依法加重其刑。再
    被告罹患「強迫性行為障礙」，屬病態性偷竊，須長期追蹤治療等情，有臺灣高
    等法院八十五年度上易字第五０八號判決書、八十六年度上易字第三一四四號判
    決書、八十八年度上易字第二三九六號判決書，及重大傷病負擔證明卡各一份在
    卷可稽，足見被告對竊盜之行為欠缺正常之辨識能力及思考力，其理智無法抑制
    其行為，為精神耗弱之人，應依法減輕其刑，並依先加後減之例為之。被告於竊
    盜時，均知自己所為何事，只是有竊盜癖，抑制能力較常人薄弱，其為精神耗弱
    之人，已如前述，故無送精神鑑定之必要，併予敘明。公訴人對如附表編號二、
    三之移送併辦部分，雖未及提起公訴，惟被告此部分犯行，既與首揭起訴部分有
    連續犯關係，屬裁判上一罪，本院自應併予審理。至被告雖另辯稱如附表編號二
    欄之竊盜犯行，已自行將竊得之物返還被害人丙○○，惟被害人丙○○於警訊時
    ，既陳稱其失竊東西後，經由監視器所拍攝之畫面，即發現是被告竊取（見八十
    九年三月十一日警訊筆錄），故被告供稱係自行返還竊得之物予被害人丙○○，
    並不合刑法第六十二條自首之要件，附此敘明。爰審酌被告之犯罪動機、目的、
    手段，與生活狀況、品行、智識程度，其竊得之物品並非高價值之物，且均已返
    還被害人等一切情狀，量處如主文所示之刑，以示儆懲。
據上論斷，應依刑事訴訟法第二百九十九條第一項前段，刑法五十六條、第三百二十
條第一項、第四十七條、第十九條第二項，罰金罰鍰提高標準條例第一條前段，判決
如主文。
本案經檢察官李門騫到庭執行職務。
中      華      民      國    八十九    年      八      月     三十     日
                                  臺灣高雄地方法院刑事第七庭
                                      審判長法  官    裕斗
                                            法  官    曾淑娟
                                            法  官    劉傑民
右正本證明與原本無異。
如不服本判決，應於判決送達後十日內，向本院提出上訴狀。
                                            書記官    林豐富
中    華    民    國      八十九      年      八      月      三十      日
附錄本案論罪科刑法條：
刑法第三百二十條第一項
意圖為自己或第三人不法之所有，而竊取他人之動產者，為竊盜罪，處五年以下有期
徒刑、拘役或五百元以下罰金。
附表：
┌──┬──────┬───┬──────┬──────┬───────┐
│編號│犯 罪 時 間 │被害人│犯 罪 地 點 │犯 罪  方 法│失  竊  財  物│
├──┼──────┼───┼──────┼──────┼───────┤
│ 一 │八十八年二月│建明汽│高雄市三民區│以自備鑰匙開│電視放影機二台│
│    │四日十九時四│車客運│康平街與協同│啟被害人所有│、車上型麥克風│
│    │十分許      │股份有│路交叉路口  │車牌號碼ＡＧ│一支、汽車音響│
│    │            │限公司│            │─三六五號、│面板一個、光碟│
│    │            │      │            │ＡＧ─三七０│片盒一個、光碟│
│    │            │      │            │號營業用大客│片二片、錄影帶│
│    │            │      │            │車車門，入內│四片。        │
│    │            │      │            │行竊        │              │
├──┼──────┼───┼──────┼──────┼───────┤
│ 二 │八十九年三月│丙○○│高雄市鹽埕區│趁無人看守，│小型流理台一個│
│    │三日二十三時│      │大勇路八十七│竊取被害人置│、桌子一張、椅│
│    │三十分許    │      │號騎樓前擺設│於騎樓之物  │子二把。      │
│    │            │      │之泡沫紅茶店│            │              │
├──┼──────┼───┼──────┼──────┼───────┤
│ 三 │八十九年四月│乙○○│高雄市鹽埕區│趁被害人所有│汽車音響一台  │
│    │四日二十二時│      │大仁路與光榮│車牌號碼ＸＨ│              │
│    │五十分許    │      │街交叉路口  │─四六七六號│              │
│    │            │      │            │自用小客車窗│              │
│    │            │      │            │戶未關，竊取│              │
│    │            │      │            │被害人置於車│              │
│    │            │      │            │內之物      │              │
└──┴──────┴───┴──────┴──────┴───────┘


司法院資訊處製作；財團法人民間司法改革基金會備份。
